【裁判字號】    97,抗,469
【裁判日期】    970509
【裁判案由】    聲請沒入保證金
【裁判全文】
臺灣高等法院臺中分院刑事裁定           97年度抗字第469號
抗  告  人
即 受刑 人    甲○○
上列抗告人因聲請沒入保證金案件，不服臺灣臺中地方法院中華
民國 97年4月3日裁定（97年度聲字第721號）提起抗告，本院裁
定如下：
    主  文
抗告駁回。
    理  由
一、原裁定以：按具保之被告逃匿者，應命具保人繳納指定之保
    證金額，並沒入之。不繳納者，強制執行。保證金已繳納者
    ，沒入之。又沒入保證金以法院之裁定行之。刑事訴訟法第
    118條第1項、第121條第1項分別定有明文。而受刑人犯竊盜
    罪，經法院判處有期徒刑3年10月，刑前強制工作3年確定，
    聲請人囑託臺灣士林地方法院檢察署、臺灣臺北地方法院檢
    察署檢察官分別就其戶籍地、現居地傳喚、拘提均未到案，
    致未能執行，於通知具保人後，該受刑人也未到案執行等情
    ，有臺灣高等法院被告前案紀錄表 1份、法務部戶役政連結
    作業系統查詢資料2張、刑事被告現金保證書影本1份、刑事
    保證金收據影本 1張、送達證書影本、拘票影本及報告書影
    本各 2份在卷可稽，顯見受刑人業已逃匿，揆諸上揭規定，
    自應將具保人原繳納之保證金沒入等語。
二、抗告人即受刑人甲○○（下稱抗告人）抗告意旨略以：抗告
    人多次具狀向臺灣臺中地方法院執行股告知因右肘關節炎併
    尺神經壓迫，需要開刀復建，以免惡化，因事故無法執行，
    並無逃匿之必要。伊判處有期徒刑三年十月，刑前強制工作
    三年，而案件已逾原判決本刑八十五日，已違背刑之執行前
    為之立法精神，自屬違法執行強制工作，請求重新裁定云云
    。
三、經查：本院於民國八十七年八月二十五日准具保人孫運航於
    繳付新台幣（下同）三十萬元後，保釋抗告人，而抗告人於
    具保時，其住址填載為台北縣新生北路二段六十二巷十四弄
    五號等情，有具保狀、本院刑事保證金收據各一紙在卷可憑
    （見臺灣臺中地方法院檢察署執行卷第六、七頁）。而抗告
    人因竊盜罪，經判處有期徒刑3年10月，刑前強制工作3年確
    定，臺灣臺中地方法院檢察署檢察官囑託臺灣士林地方法院
    檢察署及臺灣臺北地方法院檢察署檢察官分別就其戶籍地、
    現居地傳喚、拘提均未到案，致未能執行，於通知具保人孫
    運航後，抗告人亦未到案執行之情，亦據原裁定認定在卷。
    抗告人雖提出聯合醫院和平院區於九十六年十一月二十六日
    所出具之診斷證明書，證明其有右肘疼痛、無力，右前臂麻
    木感等症狀。然抗告人未經執行檢察官同意其暫請緩執行，
    且執行檢察官已分別就抗告人戶籍地、現居地傳喚、拘提均
    未到案，致未能執行，復於通知具保人孫運航後，抗告人亦
    未到案執行，已詳如前述，顯見抗告人業已逃匿。又所謂逾
    原判決本刑八十五日，亦與抗告人逃匿無關。是抗告人尚不
    得以其上開受傷情形及案件已逾原判決本刑八十五日，為其
    並非逃匿之正當理由，抗告意旨顯有違誤。原審裁定沒入保
    證金，於法尚無不合，抗告人抗告意旨所陳之內容，難予採
    取，其抗告並無理由，應予駁回。
據上論斷，應依刑事訴訟法第412條，裁定如主文。
中    華    民    國    97    年    5    月     9     日
            刑事刑十一庭  審判長法  官  陳  朱  貴
                                法  官  何  志  通
                                法  官  胡  文  傑
上列正本證明與原本無異。
不得再抗告。
                                書記官  顏  子  良
中    華    民    國    97    年    5    月     9     日


司法院資訊處製作；財團法人民間司法改革基金會備份。
